臺灣新北地方法院刑事裁定
                                     111年度聲字第3214號
聲  請  人  臺灣新北地方檢察署檢察官
受  刑  人  吳健民


                   （現於法務部矯正署臺北監獄臺北分監執
                   行中）
上列聲請人因對受刑人數罪併罰有二裁判以上，聲請定其應執行
之刑（111年度執聲字第2356號），本院裁定如下：
    主  文
吳健民因犯如附表所載之罪，所處如附表所載之刑，應執行有期
徒刑參年肆月。
    理  由
一、聲請意旨略以：受刑人吳健民因犯詐欺等案件，先後經判決
    確定如附表，應依刑法第53條、第51條第5款，定其應執行
    之刑，爰依刑事訴訟法第477條第1項聲請裁定等語。
二、按依刑法第53條應依刑法第51條第5款之規定，定其應執行
    之刑者，由該案犯罪事實最後判決法院之檢察官，聲請該法
    院裁定之；裁判確定前犯數罪者，併合處罰之。但有下列情
    形之一者，不在此限：一、得易科罰金之罪與不得易科罰金
    之罪。二、得易科罰金之罪與不得易服社會勞動之罪。三、
    得易服社會勞動之罪與不得易科罰金之罪。四、得易服社會
    勞動之罪與不得易服社會勞動之罪。前項但書情形，受刑人
    請求檢察官聲請定應執行刑者，依第51條規定定之；數罪併
    罰，有二裁判以上者，依第51條之規定，定其應執行之刑；
    宣告多數有期徒刑者，於各刑中之最長期以上，各刑合併之
    刑期以下，定其刑期，但不得逾30年，刑事訴訟法第477條
    第1項，刑法第50條、第53條、第51條第5款分別定有明文。
三、經查，受刑人因犯詐欺等案件，經臺灣高等法院及本院先後
    判處如附表所示之刑，均經分別確定在案，有各該判決書及
    臺灣高等法院被告前案紀錄表附卷可稽。又受刑人所犯如附
    表編號1、3所示之罪均屬得易科罰金，且得易服社會勞動之
    罪；如附表編號2所示之罪屬不得易科罰金，且不得易服社
    會勞動之罪；如附表編號4所示之罪屬不得易科罰金，但得
    易服社會勞動之罪，依刑法第50條第1項但書規定，本不得
    合併定應執行刑。然受刑人業以書面同意檢察官就附表編號
    1至4所示罪刑向法院聲請定應執行刑，有受刑人出具之定刑
    聲請切結書在卷足憑，揆諸上揭條文規定，即應由檢察官聲
    請法院依刑法第51條規定定其應執行刑。茲檢察官以本院為
    前揭案件犯罪事實最後判決之法院，聲請定其應執行之刑，
    本院審核認聲請為正當，應予准許。爰審酌受刑人所犯各罪
    之犯罪類型、動機、情節及行為次數等情狀後整體評價其應
    受矯治之程度，並兼衡責罰相當與刑罰經濟之原則，及受刑
    人對於法院定應執行刑之意見（詳定刑聲請切結書）等情，
    定其應執行刑如主文所示。
四、末按刑事判決關於有期徒刑或拘役得易科罰金之規定，刑法
    第41條定有明文，惟所犯為數罪併罰，其中之一罪雖得易科
    罰金，但因與不得易科之他罪合併處罰之結果，於定執行刑
    時，祇須將各罪之刑合併裁量，不得易科罰金合併執行，司
    法院大法官會議著有釋字第144號解釋可資參照。是本件受
    刑人所犯如附表所示之罪，其中附表編號1、3所示之罪所宣
    告之刑雖均得易科罰金，但因與不得易科之附表編號2、4所
    示之罪合併處罰之結果，已不得易科罰金合併執行，自無再
    諭知易科罰金折算標準之必要，併此敘明。　　
五、依刑事訴訟法第477條第1項，刑法第50條、第53條、第51條
    第5款，裁定如主文。
中　　華　　民　　國　 111　　年　  11 　 月　　17　　日
                  刑事第十二庭    法  官  陳正偉
以上正本證明與原本無異。
如不服本裁定應於送達後5日內向本院提出抗告狀。
                                  書記官  張馨尹 
中　　華　　民　　國　　111 　年　　11　　月　　18　　日
附表：     編         號  1 2 3 罪         名  詐欺 毒品危害防制條例 毒品危害防制條例 宣    告   刑  有期徒刑4月，如易科罰金，以新台幣1千元折算1日 有期徒刑2年7月 有期徒刑3月，如易科罰金，以新台幣1千元折算1日 犯  罪 日  期  110年1月17日 110年1月13日 110年11月2日 偵查(自訴)機關年度案號  新北地檢110年度偵字第6469號 桃園地檢110年度偵字第5906號、第7134號 新北地檢110年度毒偵字第7646號、110年度偵字第45332號  最後事實審 法  　院 新北地院 臺灣高院 新北地院  案  　號 111年度審簡上字第2號 111年度上訴字第797號 111年度審訴字第435號  判決日期 111年5月13日 111年4月21日 111年5月26日  確定 判決 法    院 新北地院 最高法院 新北地院  案    號 111年度審簡上字第2號 111年度台上字第3501號 111年度審訴字第435號  判決確定日期 111年5月13日 111年7月13日 111年7月5日 是否為得易科罰金之案件  是 否 是 備         註  新北地檢111年度執字第6275號 新北地檢111年度執助字第3406號 新北地檢111年度執字第7392號 

編         號  4 （以下空白） （以下空白） 罪         名  詐欺   宣    告   刑  有期徒刑6月   犯  罪 日  期  110年11月4日   偵查(自訴)機關年度案號  新北地檢110年度毒偵字第7646號、110年度偵字第45332號   最後事實審 法  　院 新北地院    案  　號 111年度審訴字第435號    判決日期 111年5月26日    確定 判決 法    院 新北地院    案    號 111年度審訴字第435號    判決確定日期 111年7月5日   是否為得易科罰金之案件  否   備         註  新北地檢111年度執字第7393號